【裁判字號】    90,上訴,227
【裁判日期】    900118
【裁判案由】    偽造文書
【裁判全文】
臺灣高等法院刑事判決                              九十年度上訴字第二二七號
    上  訴  人
    即  自訴人  甲○○
    被      告  乙○○
右上訴人因偽造文書案件，不服臺灣臺北地方法院八十九年度自字第六八一號，中華
民國八十九年十二月七日第一審判決提起上訴，本院判決如左：
    主  文
上訴駁回。
    理  由
一、自訴意旨略以：被告乙○○服務於臺北市稅捐稽徵處，係屬公務員，明知不曾於
    民國（下同）八十九年三月十五日前親自送達繳款書給自訴人甲○○（自訴狀記
    載為告訴人），竟寄發通知函，且在公文書上登載「親自送達時，遭應受送達人
    當場拒絕收受」。自訴人從未見過被告，對此誣指文字殊難接受，並對此嚴重損
    害人格之侮辱，提出使公務員登載不實事項於公文書之，因認被告涉有刑法第二
    百十三條公務員登載不實事項於公文書罪嫌云云。
二、按同一案件經檢察官依刑事訴訟法第二百二十八條規定開始偵查者，不得再行自
    訴。但告訴乃論之罪，經犯罪之直接被害人提起自訴者，不在此限。又，不得提
    起自訴而提起者，應諭知不受理之判決；刑事訴訟法第三百二十三條第一項（八
    十九年二月九日修正公布）、第三百三十四條分別定有明文。
三、經查，自訴意旨所指被告涉犯之刑法第二百十三條公務員登載不實罪，並非告訴
    乃論之罪。又本件自訴意旨所指之同一事實，前經自訴人先於八十九年五月二十
    五日（郵戳日期）具名為檢舉人，向最高法院檢察署提出檢舉；同年六月五日經
    最高法院檢察署發交臺灣臺北地方法院檢察署辦理（分八十九年度他字第二二四
    五號案）；嗣自訴人再於八十九年六月一日（收文日期）向臺灣臺北地方法院檢
    察署政風室提出檢舉申訴，同年七月三日分案辦理（八十九年度他字第二五五九
    號），並經檢察官發動偵查權於八十九年七月六日開庭調查，有前述二他字案卷
    影本在卷可稽。則自訴人於臺灣臺北地方法院檢察署檢察官八十九年七月六日開
    始偵查後，即不得再行自訴；其於八十九年七月二十七日復行提起本件自訴，自
  有違八十九年二月九日修正公布刑事訴訟法第三百二十三條第一項之規定。原審
    因之為自訴不受理之判決，核無不合。自訴人之上訴意旨以：刑事訴訟法第三百
    二十三條係指檢察官偵查終結後，方不得提起自訴云云，指摘原判決不當，並無
    理由。爰不經言詞辯論，逕為駁回上訴。
四、據上論斷，應依刑事訴訟法第三百七十一條、第三百六十八條，判決如主文。
中      華      民      國    九十      年      一      月     十八     日
                              臺灣高等法院刑事第十二庭
                                  審判長法  官   劉  景  星
                                        法  官   陳  志  洋
                                        法  官   陳  博  志
右正本證明與原本無異。
如不服本判決應於收受送達後十日內向本院提出上訴書狀，其未敘述上訴之理由者並
得於提起上訴後十日內向本院補提理由書（均須按他造當事人之人數附繕本）。
                                        書記官   陳  嘉  文
中    華    民    國     九十     年      一        月     十九         日


司法院資訊處製作；財團法人民間司法改革基金會備份。
